SOSA GASTÓN EZEQUIEL

Desarrollador Full Stack

Sobre mi

Soy egresado de la Universidad Tecnológica Nacional, donde comencé mi camino para ser un desarrollador full stack. Con el tiempo y la experiencia adquirí la capacidad de dar vida a nuevas ideas y proyectos, ya sea desarrollando aplicaciones que simplifiquen la vida de las personas o la creación de dispositivos interactivos. Siempre estoy emocionado por comenzar nuevos desafíos y encontrar formas únicas de impactar positivamente en el mundo que me rodea.

- - 011-2304-0337
- gastonsosa.e@gmail.com
- Benavidez, Tigre
- LinkedIn Gastón Sosa

Idiomas

• Inglés intermedio

Skills

- Creatividad
- Diseño
- Negociación
- Liderazgo
- Innovación
- Trabajo en Equipo
- Flexibilidad
- Capacitación
- Supervisión

Technical Skills

- C#
- Java • HTML5
- CSS
- Bootstrap
- Javascript
- MySQL
- PostgreSQL
- SQL Server

- LINQ
- Hibernate

MongoDB

- Entity Framework
- Arduino IDE
- Android Studio
- Visual Studio
- Sublime Text

• Visual Studio Code

ASP.NET

- Servicios Windows
- IIS
- Cludflare
- Portal Azure
- Plesk Obsidian
- Github
- Sourcetree
- Filezilla (FTP)
- Postman
- FortiClient VPN

Experiencia

Soporte Técnico en Time Solution Software Del 17/08/2021 a 03/04/2022

Como soporte de Time Solution estuve a cargo de tares tales como, contacto con clientes, manejo de base de datos, resolución de errores en sistemas, creación de nuevos sitios web, administración de información, instalación y modificación de servicios de Windows, instalación y desarrollo de aplicaciones, entre otros.

Programador en Time Solution Software 04/04/2022 - Actualidad

Mi rol como programador comenzó como soporte técnico y luego se formalizo en un puesto como desarrollador, tanto backend como frontend, Donde estuve a cargo de proyectos, siendo líder me encargue de su planificación, supervisión e interacción con clientes. Me desempeñe en la creación de aplicaciones para facilitar el trabajo y el desarrollo de sitios web. También realice pruebas para la contratación de nuevos recursos y estuve a cargo de la capacitación de los mismos.

Educación

Torcuato English Center

Elementary julio anual Actualmente en curso

Universidad Tecnologíca Nacional (UTN)

Titulo Técnico Universitario en Sistemas informáticos 2022 - 2023

Universidad Tecnológica Nacional (UTN)

Titulo: Ténico Universitario en Programación 2020 - 2021